Inventaris van het archief van de Adviescommissie voor Coördinatie tussen de Onderdelen der Nederlandse strijdkrachten, 1949-1955
Nationaal Archief, Den Haag
Ministerie van Defensie: Adviescommissie voor coördinatie tussen de onderdelen der Nederlandse Strijdkrachten
Defensie / Adviescie. Coördinatie Strijdkrachten
1949-1955
D44
1.80 meter; 43 inventarisnummers.
Normale geschreven, getypte en gedrukte documenten, geen bijzondere handschriften.
Nationaal Archief, Den Haag
Adviescommissie voor coördinatie tussen de onderdelen der Nederlandse strijdkrachten
De adviescommissie voor coördinatie tussen de onderdelen der Nederlandse strijdkrachten werd ingesteld bij gezamenlijke beschikking van de ministers van Marine en Oorlog van 17 januari 1950. De commissie diende te onderzoeken hoe de verschillende onderdelen beter konden samenwerken op het gebied van materieel, personeel en internationale samenwerking op defensiegebied. Het archief van de adviescommissie bevat o.a. agenda's van ingekomen en uitgaande stukken, ingekomen en minuten van uitgaande stukken, stukken betreffende onderzoeken naar de coördinatie tussen de ministeries van Oorlog en -Marine bij de aanschaf van diverse middelen en bij aanschaf en reparatie van materieel en stukken betreffende de opleiding van personeel.
Archiefvorming
Geschiedenis van de archiefvormer
Bij gezamenlijke beschikking van de ministers van Marine en Oorlog van 17 januari 1950, kabinet nummer 293, werd de adviescommissie voor coördinatie tussen de onderdelen der Nederlandse strijdkrachten ingesteld. De commissie ressorteerde en rapporteerde rechtstreeks onder twee bovengenoemde ministers. De commissie diende concreet te onderzoeken hoe de zee-, land- en luchtmacht ten aanzien van:
de aanschaf, het keuren, onderzoeken, beheren, verstrekken, onderhouden en herstellen van materiaal door middel van standaardisatie, unificatie en coördinatie
internationale samenwerking op defensiegebied in Europa en overzee
en de samenwerking bij het opleiden van personeel wellicht konden worden bevorderd.
De commissie bestond uit luitenant-generaal. J.J.C.P. Wilson en vice-admiraal J.J.C.C. Bennik.
De commissie werd met ingang van 1 februari 1955 opgeheven.
Geschiedenis van het archiefbeheer
Het archief werd in eerste instantie overgeplaatst naar het Bureau Efficiency van het ministerie en is later geplaatst bij het Semi-Statisch Archief (SSA) van de Centrale Organisatie. Na de opheffing van het SSA in 1994 is het archief overgedragen aan het Centraal Archievendepot van het Ministerie van Defensie.
De verwerving van het archief
Overbrenging van een overheidsarchief
Inhoud en structuur van het archief
2.13
Selectie en vernietiging
Conform de vastgestelde selectielijst militaire operatiën voor wat betreft de zorgdrager minister van Defensie zijn er bij de bewerking van dit archief in 2006 behoudens enige dubbelen geen archiefbescheiden uit dit archief vernietigd. Het archief heeft een omvang van 2 strekkende meter.
Aanwijzingen voor de gebruiker
Openbaarheidsbeperkingen
Volledig openbaar.
Materiële beperkingen
Aanvraaginstructie
Openbare archiefstukken kunnen online worden aangevraagd en gereserveerd. U kunt dit ook via de terminals in de studiezaal van het Nationaal Archief doen. Om te kunnen reserveren dient u de volgende stappen te volgen:
U maakt een profiel aan op www.gahetna.nl, en logt vervolgens in
Via de archiefinventaris (alleen de beschrijvingen met rode nummers) selecteert u het gewenste archiefstuk door op de knop 'Reserveren' te klikken
In het volgende scherm geeft u aan op welke dag u het archiefstuk wilt inzien
Indien u zich bevindt in de studiezaal en een tafelnummer heeft ontvangen kunt u dit nummer vermelden. Als u geen tafelnummer heeft kunt u tafelnummer 777 laten staan
Vervolgens bevestigt u uw reservering door deze te versturen.
Verwant materiaal
Beschikbaarheid van kopieën
Beschrijving van de series en archiefbestanddelen
- Agenda van ingekomen en uitgaande stukken, 1949-1955; 1; 1 deel
- Agenda van ingekomen en uitgaande geclassificeerde stukken, 1949-1955; 2; 1 deel
- Vervallen, 3
- Ingekomen en minuten van uitgaande stukken, alfabetisch geordend, 1949-1955; 4; 1 pak
- Stukken betreffende een onderzoek naar de coördinatie tussen de ministeries van Oorlog en -Marine bij de aanschaf van benzine, olie en smeermiddelen, 1949; 5; 1 omslag
- Correspondentie met de N.V. Philips Telecommunicatie Industrie inzake de fabricage van telecommunicatieapparatuur volgens Engels maatsysteem, 1949; 6; 1 omslag
- Stukken betreffende een onderzoek naar de coördinatie tussen de ministeries van Oorlog en -Marine bij de aanschaf van kleding en schoeisel, 1949-1950; 7; 1 omslag
- Stukken betreffende de reparatie en revisie van gepantserd materiaal van het Korps Mariniers, 1949-1950; 8; 1 omslag
- Stukken betreffende de organisatie van de militaire voorlichtingsdiensten, 1949-1951; 9; 1 omslag
- Stukken betreffende het onderhoud en de reparatie van schrijfmachines alsmede de opleiding tot schrijver, 1949-1952; 10; 1 omslag
- Stukken betreffende de organisatie van de verbindingsdienst en opleiding van verbindingspersoneel, 1949-1952; 11; 1 pak
- Stukken betreffende onderzoek inzake het personeelsbeleid bij magazijnen en werkplaatsen, 1949-1953; 12; 1 omslag
- Stukken betreffende een onderzoek naar de coördinatie tussen de ministeries van Oorlog en -Marine bij de aanschaf van levensmiddelen, 1949-1953; 13; 1 omslag
- Stukken betreffende een onderzoek naar de legering van de Koninklijke Marine en Koninklijke Landmacht, 1949-1954; 14; 1 omslag
- Stukken betreffende een onderzoek naar de coördinatie tussen de ministeries van Oorlog en -Marine bij de oplegging van munitie van de Koninklijke Marine en Koninklijke Landmacht, 1949-1954; 15; 1 pak
- Stukken betreffende een onderzoek naar de coördinatie tussen de ministeries van Oorlog en -Marine bij de behoefte aan munitie van de Koninklijke Marine en Koninklijke Landmacht, 1949-1954; 16-17; 2 pakken
  - 1949-1950, 16
  - 1951-1954, 17
- Stukken betreffende de samenwerking en overleg van de commissie met de hoofden van de afdeling Ramra (Reorganisatie van de administratieve methoden en rationalisatie van de arbeid) van het ministerie van Marine en Bureau Efficiency van het ministerie van Oorlog, 1949-1954; 18; 1 omslag
- Stukken betreffende een onderzoek naar verschillende werkomstandigheden en legering van de indelingsraden te Leeuwarden, Zwolle en Utrecht, 1950; 19; 1 omslag
- Stukken betreffende het gebruik van forten, met calques, [1950]; 20; 1 omslag
- Stukken betreffende een onderzoek naar de coördinatie van het onderwijs in de instructietechniek, 1950-1951; 21; 1 omslag
- Stukken betreffende de coördinatie tussen de ministeries van Oorlog en -Marine bij de vervaardiging van marine- en legerfilms, 1950-1951; 22; 1 omslag
- Stukken betreffende de broodverstrekking aan militairen, 1950-1952; 23; 1 omslag
- Stukken betreffende een onderzoek inzake de revisie en reparatie van vliegtuigen, 1950-1952; 24; 1 omslag
- Stukken betreffende de aanbieding van overzichten van onderwerpen in behandeling bij de adviescommissie, minuten, met bijlage, 1950-1953; 25; 1 omslag
- Stukken betreffende de aanschaf en het beheer van motorvoertuigen, 1950-1953; 26; 1 omslag
- Stukken betreffende de coördinatie tussen de ministeries van Oorlog en -Marine bij de farmaceutische diensten, 1950-1954; 27; 1 omslag
- Stukken betreffende een onderzoek naar een combinatie van de bestaande inrichtingen voor militaire lichamelijke opvoeding van de Koninklijke Landmacht en de Koninklijke Marine, 1950-1954; 28; 1 omslag
- Stukken betreffende een regeling inzake het aantrekken van arbeidskrachten door N.V. Hispano Suize in overleg met de Nederlandse regering, 1950-1954; 29; 1 omslag
- Stukken betreffende een onderzoek naar de gelijkschakeling van de rantsoenschalen alsmede de keuring van levensmiddelen bij de Koninklijke Landmacht en de Koninklijke Marine, 1951; 30; 1 omslag
- Stukken betreffende overleg tussen de hoofden van militaire aanschaffingsdiensten van de krijgsmachtdelen ten einde de aanschaf van materieel te coördineren, 1951; 31; 1 omslag
- Stukken betreffende de coördinatie bij de aanmaak en reparatie van varend materiaal, 1951; 32; 1 omslag
- Stukken betreffende de geneeskundige verzorging van gezinsleden van militairen van zee- en landmacht, 1951-1952; 33; 1 omslag
- Aide-mémoires, korte samenvatting voor de besprekingen van de staatssecretarissen van Oorlog en Marine met de commissie, met bijlagen, 1951-1954; 34; 1 omslag
- Stukken betreffende een onderzoek inzake een methode van verrekening van opleidingskosten tussen onderdelen van de krijgsmachtdelen, 1951-1954; 35; 1 omslag
- Stukken betreffende een onderzoek naar het reduceren van de hoeveelheid brood- en levensmiddelenafval en het verhogen van de verkoopprijs van dit afval, 1952-1953; 36-38; 2 omslagen en 1 pak
  - 1952, 36
  - 1953, 37
  - Ingekomen staten betreffende de hoeveelheid levensmiddelenafval van legeronderdelen, 1952., 38; 1 pak
- Stukken betreffende een onderzoek naar interservice gebruik van schietterreinen, 1952-1954; 39; 1 omslag
- Stukken betreffende een onderzoek naar de keurings- en selectiemethodiek van kandidaten voor verschillende onderdelen van de krijgsmacht, 1952-1955; 40; 1 omslag
- Stukken betreffende een onderzoek naar een reorganisatie van interservice commissies op het gebied van wetenschappelijk onderzoek, 1952-1955; 41-42; 1 pak en 1 omslag
  - 1952-1955, 41; 1 pak
  - Stukken inzake taak en organisatie diverse interservice comités., 42
- Documentatie in de vorm van kaarten en calques van (militaire) gebouwen en terreinen, organogrammen, 1933, 1947-1952, z.d.; 43; 1 pak